臺灣橋頭地方法院刑事判決　　　　　　　110年度訴字第285號
公　訴　人　臺灣橋頭地方檢察署檢察官
被　　　告　林峰帆




上列被告因違反槍砲彈藥刀械管制條例案件，經檢察官提起公訴
（110年度偵字第4422號、110年度偵字第6311號），本院判決如
下：
    主  文
林峰帆犯非法製造子彈罪，累犯，處有期徒刑壹年捌月，併科罰
金新臺幣柒萬元，罰金如易服勞役，以新臺幣壹仟元折算壹日。
    事  實
一、林峰帆明知具殺傷力之子彈係槍砲彈藥刀械管制條例所列管
    之違禁物，未經許可不得製造、持有，竟基於非法製造、持
    有具殺傷力子彈之犯意，於民國110年2月8日至同年2月28日
    ，陸續在拍賣網站，向真實姓名年籍不詳之賣家「Z0000000
    000」、「雷鋒玩具模型」、「昇巨模型專賣店」、「花蓮
    源利工具行」購買彈頭、空包彈(內含火藥，即拋棄式子彈)
    、子彈盒、黑色加長型火藥等物，復於取得上述物品後至
    110年3月24日為警查獲前某時，在不詳地點，利用火藥作為
    發射動力，以鉗子將彈頭與空包彈結合固定之方式，接續非
    法製造具有殺傷力之子彈32顆，並自製造完成時起，未經許
    可持有前揭子彈。嗣警方於110年3月24日9時40分許，持臺
    灣橋頭地方法院所核發之搜索票，至林峰帆位於高雄市○○
    區○○路000號3樓住處執行搜索，在其住家及自用小客車內
    ，扣得如附表所示之物，始悉上情。
二、案經臺中市政府警察局刑事警察大隊報告臺灣橋頭地方檢察
    署檢察官偵查起訴。
    理  由
壹、程序部分：
    按被告以外之人於審判外之言詞或書面陳述，除法律有規定
    者外，不得作為證據；被告以外之人於審判外之陳述，雖不
    符前4條之規定，而經當事人於審判程序同意作為證據，法
    院審酌該言詞陳述或書面陳述作成時之情況，認為適當者，
    亦得為證據，刑事訴訟法第159條第1項、第159條之5第1項
    分別定有明文。本件所引用之被告林峰帆以外之人於審判外
    之陳述，檢察官、被告於本院審判程序時均同意有證據能力
    （見訴卷第149頁），本院審酌前開證據作成或取得時之狀
    況，並無違法或不當情事，復經本院於審判期日依法進行調
    查、辯論，應均具證據能力，合先說明。
貳、認定事實所憑之證據及理由：
一、被告固坦承其有在拍賣網站購買彈頭、空包彈，非法製造、
    持有具有殺傷力之子彈32顆等情，然辯稱：本案製造之子彈
    與前案查獲之子彈是同時在臺北購買、製造，前案遭查獲後
    帶來高雄，不是在高雄住處製造云云。經查：
  ㈠被告前於110年1月間，透過網路購買300顆PAK空包彈，於新
    北市○○區○○街00號508室將空包彈換置金屬彈頭，製成
    並持有具有殺傷力之非制式子彈100顆，嗣於110年1月18日
    23時許，在上址為警查獲扣得上開非制式子彈100顆、彈頭
    191個、彈殼189個、子彈底火53個等物，所涉槍砲彈藥刀械
    管制條例第12條第1項之未經許可製造具有殺傷力之子彈罪
    嫌，經臺灣新北地方檢察署檢察官以110年度偵字第6465號
    提起公訴，於110年5月3日繫屬臺灣新北地方法院以110年度
    審訴字第562號案件審理中（下稱前案）等情，有前案起訴
    書、臺灣高等法院被告前案紀錄表等附卷可稽（見審訴卷第
    37-38頁；訴卷第19頁），此部分事實，首堪認定。
  ㈡被告於110年2月8日至同年2月28日間在拍賣網站，向真實姓
    名年籍不詳之賣家，購買彈頭、空包彈（內含火藥，即拋棄
    式子彈）、子彈盒、黑色加長型火藥等物，利用火藥作為發
    射動力，以鉗子將彈頭與空包彈結合固定之方式，製造如附
    表編號1備註3所示之具有殺傷力之子彈32顆，嗣警方於110
    年3月24日9時40分許，至被告上址住處執行搜索，在其住家
    及自用小客車內，扣得附表所示之物等情，有搜索票、臺中
    市政府警察局刑事警察大隊110年3月24日搜索扣押筆錄、扣
    押物品目錄表、臺中市政府警察局刑警大隊偵查第八隊110
    年3月20日偵查報告檢附之相關資料等在卷可參（見他字卷
    第27頁；偵一卷第17-27頁），復有如附表所示之物扣案可
    佐，此部分事實堪予認定。又扣案如附表編號1所示子彈經
    送刑事警察局鑑定後，鑑定結果如附表備註欄所示乙節，有
    內政部警政署刑事警察局110年4月19日刑鑑字第1100035287
    號鑑定書在卷可憑（見偵一卷第111-116頁），則扣案如附
    表編號1備註3示之子彈32顆均具有殺傷力乙節，亦堪認定。
  ㈢被告雖以前詞置辯，然查：
    ⒈前案於110年1月18日已遭查獲，然本案被告於110年3月24
      日警詢及偵訊時並未提及系爭子彈係與前案同批所購買、
      製造此一重要情節，並於偵訊時坦承非法製造子彈犯行，
      甚且於本院準備程序時供承：「(本案與新莊分局查獲之
      案件製造的地點，是否相同？)不同。」（見審訴卷第81
      頁），是其所稱本案製造之子彈與前案為同批製造乙節，
      是否屬實，已非無疑。
    ⒉參以前案係在被告位於新北市新莊區大觀街之住處查獲子
      彈，本案則係在被告車輛內查獲子彈，地點有所不同，被
      告就此於本院準備程序時陳稱：「（問：為何110年1月18
      日新北地檢署並沒有查獲到本案的子彈？）因為當時我把
      本案的子彈放在車上。」（見訴卷第52頁），嗣於本院審
      理時供稱：「（問：你何時把這些子彈放在你的車上？）
      我要回來南部的時候。（問：何時？）就是在新北地院11
      0年1月20日被交保後，我回來南部後才把這些子彈放在車
      上。（問：本來把子彈放在哪裡？）我本來是放在飯店外
      面其他地方。（問：你本來不是放在車上？）對，我是放
      在一個置物櫃，類似沒有人使用的車站置物櫃。110年1月
      20日交保後，我回來南部之後才把這些子彈放在被查獲的
      車上。」（見訴卷第156-157頁）。依被告所述，可見關
      於系爭子彈為何並未於前案一併遭查獲乙節，被告先稱係
      因當時其將子彈放置在車內，後又改稱回到南部後始將子
      彈從置物櫃內移至車內，被告所述有前後不符之情。況且
      ，關於被告購買系爭子彈之時間，其先稱係在查獲前半年
      約109年10月間購買（見訴卷第51頁），嗣又稱係在110年
      1月初購買（見訴卷第155頁），亦有不一致情形，是其所
      辯確屬有疑。
    ⒊再者，觀諸被告前案所涉犯罪事實為其透過網路購買300
      顆空包彈，而前案扣得改造子彈100顆、彈頭191個，數額
      已達291顆，剩餘之數量（9顆）顯不足以供被告製造本案
      32顆子彈。佐以被告自承其是使用鉗子將彈頭放進空包彈
      內組裝子彈等語（見偵一卷第64頁），是其製造子彈之方
      式不需使用特殊器械，而鉗子可輕易購得，自不受限於需
      在同一地製造子彈，更非如被告所述工具在台北被查獲後
      ，就沒有工具可製造子彈（見訴卷第154頁）。綜合上開
      各節，本案自難率認本案與前案製造子彈行為係於相同時
      間、地點、方法所為。是被告應係於本案遭警查獲後另行
      製造系爭子彈，洵堪認定。
  ㈣依臺中市政府警察局刑警大隊偵查第八隊110年3月20日偵查
    報告檢附之奇摩拍賣資料所示（見他字卷第27頁），可見帳
    號「Z0000000000」之人於110年2月8日向「Z0000000000」
    之賣家購買50顆彈頭及2盒彈殼，而被告於本院準備程序時
    坦稱上開帳號為其使用，且其確有向該賣家購買（見訴卷第
    150頁），經核其向上述賣家購買子彈之數量與本案查獲被
    告製造子彈之數量更為相近，且其購買之日期與遭查獲之日
    期即110年3月24日亦相近，據此堪認本案製造子彈之來源應
    係被告於110年2月8日向上述賣家所購買。被告雖辯稱其並
    未交易成功或只取到M92型金屬CO2槍云云（見訴卷第150、
    156頁），然依上開拍賣網頁資料所示，被告所使用之帳號
    「Z0000000000」就此次交易給予「期待下次再交易，是個
    好買家，給您一個讚！」之評價（見他字卷第7頁），倘若
    未交易成功，又何需特地撰寫前揭評語。再參以被告為警查
    獲時之空包彈及盛裝子彈之子彈盒（紅蓋黑底），有照片在
    卷可證（見偵一卷第37頁照片編號5及第41頁照片編號9），
    經核亦與被告向「昇巨模型」、「Z0000000000」賣家所購
    物品外觀相同（見他字卷第12、15頁資料），足認被告此部
    分所辯不足採信。起訴書雖記載被告於110年1月間某日，在
    露天拍賣網站，向真實姓名年籍不詳、暱稱「阿兩的家」之
    賣家，購買如起訴書附表1至3所示之彈頭、空包彈（內含火
    藥）共40顆、青銅彈頭15顆等語，然卷內並無此部分證據資
    料足資佐證，公訴意旨此部分記載尚有誤會，爰更正此部分
    犯罪事實如上。
二、綜上所述，被告上開辯解均不足採，被告犯行事證明確，堪
    以認定，應依法論科。
參、論罪科刑
一、核被告所為，係犯槍砲彈藥刀械管制條例第12條第1項之非
    法製造子彈罪。被告非法製造具有殺傷力之子彈進而持有之
    低度行為，為其製造之高度行為所吸收，不另論罪。又非法
    製造槍砲彈藥刀械等違禁物，所侵害者為社會法益，如同時
    製造之違禁物客體種類相同（同為手槍，或同為子彈者），
    縱令製造完成之客體有數個（如數把手槍、數顆子彈），仍
    為單純一罪；而被告先後製造本案具殺傷力之子彈之行為，
    係於密切之時間、地點實施，且係侵害同一法益，各行為之
    獨立性極為薄弱，主觀上亦係出於同一製造子彈之犯意，依
    一般社會健全觀念，應視為數個舉動之接續施行，合為包括
    之一行為予以評價為當，故應論以接續犯。
二、被告前因違反藥事法案件，經臺灣高雄地方法院以105年度
    簡字第4259號判決判處有期徒刑4月確定，於106年4月26日
    易科罰金執行完畢乙情，有臺灣高等法院被告前案紀錄表在
    卷可參，是被告於受徒刑執行完畢後，5年內故意再犯本件
    有期徒刑以上之罪，為累犯。本院審酌被告上開構成累犯之
    前案，與本案所涉案件間罪質雖不相同，然考量被告前案所
    犯之罪質，及本案行為之不法與罪責程度，認被告未因前案
    刑罰之執行對自己之行為舉止知所警惕，對刑罰反應力薄弱
    ，主觀惡性較重，是認酌量加重被告之刑，尚符憲法罪刑相
    當原則之要求，故參酌司法院大法官會議釋字第775號解釋
    意旨，就被告本案所犯之罪，依刑法第47條第1項規定，加
    重其刑。
三、爰審酌被告前於96年間因違反槍砲彈藥刀械管制條例案件，
    經臺灣高雄地方法院判處罪刑確定，有臺灣高等法院被告前
    案紀錄表在卷可稽，其猶未記取教訓，明知非經主管機關許
    可，不得擅自製造及持有具殺傷力之子彈，卻無視於政府嚴
    格管制槍彈之政策，率然透過網路購買彈頭、空包彈等物品
    後，自行製造完成具有殺傷力之32顆而非法持有之，對於他
    人生命、身體及社會治安造成潛在危險與不安，所為實屬不
    該。另考量被告以上述辯詞否認犯行之犯後態度，復衡酌其
    非法製造具有殺傷力之子彈數量為32顆、持有之期間亦非長
    ，尚無證據證明於該期間被告曾用以從事其他不法行為，兼
    衡被告犯罪之動機（於網路上看到製作子彈影片後覺得有趣
    遂自行製造）、手段（使用鉗子將彈頭與空包彈結合固定）
    、高中畢業之智識程度、從事建築業工作、月收入新臺幣3
    萬元、未婚、無小孩、與父母親同住之家庭經濟及生活狀況
    等一切情狀（見訴卷第158頁），量處如主文所示之刑，併
    就罰金部分諭知易服勞役之折算標準。
肆、沒收：
一、扣案如附表編號1所示之非制式子彈共33顆，其中1顆不具殺
    傷力，其餘32顆既均經試射擊發而僅餘彈殼部分，不再具備
    子彈之外型及功能，並無殺傷力，非違禁物，爰均不宣告沒
    收之。至扣案如附表編號1所示之空包彈7顆，均不具金屬彈
    頭，認不具殺傷力，均非屬違禁物，亦查無證據足認與本案
    具關連性，爰均不宣告沒收之。
二、扣案如附表編號2至4所示之物，被告供陳與本案無關（見偵
    一卷第11、64頁），卷內復無證據足認與被告本案犯行相關
    ，均不宣告沒收。
據上論斷，應依刑事訴訟法第299條第1項前段，判決如主文。
本案經檢察官許亞文提起公訴，檢察官郭郡欣到庭執行職務。
中    華    民    國   111    年    1     月    11    日
                  刑事第五庭    審判長法  官  林永村
                                      法  官  黃志皓
                                      法  官  徐右家
以上正本證明與原本無異。
如不服本判決應於收受判決後 20 日內向本院提出上訴書狀，並
應敘述具體理由。其未敘述上訴理由者，應於上訴期間屆滿後
20 日內向本院補提理由書 (均須按他造當事人之人數附繕本)「
切勿逕送上級法院」。
中    華    民    國   111    年    1     月    11    日
                                       書記官  周素秋
 
附錄本案論罪科刑法條：
槍砲彈藥刀械管制條例第12條第1項
未經許可，製造、販賣或運輸子彈者，處 1 年以上 7 年以下有
期徒刑，併科新台幣 500 萬元以下罰金。
 
附表：
┌──┬───────────┬──────────────┬─────┐
│編號│物品名稱、數量        │備註                        │是否沒收  │
├──┼───────────┼──────────────┼─────┤
│1   │子彈40顆              │⒈7顆，認均係口徑9mm制式空包│不沒收    │
│    │                      │  彈，均不具金屬彈頭，認不具│          │
│    │                      │  殺傷力。                  │          │
│    │                      │⒉1顆，認係非制式子彈，由金 │          │
│    │                      │  屬彈殼組合直徑約8.8mm金屬 │          │
│    │                      │  彈頭而成，經試射，無法擊發│          │
│    │                      │  ，認不具殺傷力。          │          │
│    │                      │⒊32顆，認均係非制式子彈，由│          │
│    │                      │  口徑9mm制式空包彈組合直徑 │          │
│    │                      │  約8.9mm金屬彈頭而成，均經 │          │
│    │                      │  試射，均可擊發，認具殺傷力│          │
│    │                      │  。                        │          │
├──┼───────────┼──────────────┼─────┤
│2   │青銅彈頭15顆          │                            │不沒收    │
├──┼───────────┼──────────────┼─────┤
│3   │紙杯1個               │                            │不沒收    │
├──┼───────────┼──────────────┼─────┤
│4   │簡易牙床1組           │                            │不沒收    │
└──┴───────────┴──────────────┴─────┘
 
 
卷證標目：
┌─────────────────────────────┐
│一、臺中市政府警察局刑事警察大隊中市警刑八字第1100016186卷│
│    ，稱警卷                                              │
│二、臺灣橋頭地方檢察署110年度他字第1086號，稱他字卷       │
│三、臺灣橋頭地方檢察署110年度偵字第4422號，稱偵一卷       │
│四、臺灣橋頭地方檢察署110年度偵字第6311號，稱偵二卷       │
│五、臺灣橋頭地方法院110年度審訴字第254號，稱審訴卷        │
│六、臺灣橋頭地方法院110年度訴字第285號，稱訴卷            │
│                                                          │
└─────────────────────────────┘